【裁判字號】    99,簡抗,3
【裁判日期】    990412
【裁判案由】    分配表異議之訴
【裁判全文】
臺灣高雄地方法院民事裁定               99年度簡抗字第3號
抗  告  人  高雄縣政府地方稅務局
法定代理人  甲○○
相  對  人  高雄縣大社鄉農會
法定代理人  乙○○
上列當事人間分配表異議之訴事件，抗告人對於民國99年2 月26
日本院高雄簡易庭98年度雄簡字第3688號裁定，提起抗告，本院
裁定如下：
    主  文
原裁定廢棄。
    理  由
一、按債權人或債務人對於分配表所載各債權人之債權或分配金
    額有不同意者，應於分配期日1 日前，向執行法院提出書狀
    ，聲明異議，強制執行法第39條第1 項定有明文。強制執行
    法第39條第1 項就分配表異議提出之時點，乃於民國85年10
    月9 日將原規定「應於分配期日前」，修正為「應於分配期
    日1 日前」提出，尋繹其修正本旨，在於原規定「應於分配
    期日前」，文義欠明，致實務上常有於實行分配前1 分鐘尚
    為異議之情事，不啻拖延分配程序，使他債權人之債權難獲
    及時實現。且其以書狀為異議者，法院收文單位，經收文、
    分文、登簿、送件等作業程序，到達承辦法官、書記官時，
    分配期日早已終結，執行法院不知其異議而按原定分配表分
    配完畢，難於補救，滋生困擾，始而修正為「應於分配期日
    一日前」為之。顯見，上開條文之修正係為避免分配期日當
    日異議所生之困擾而已。是對於分配表之異議，至遲應於分
    配期日前一日為之（張登科著，強制執行法第516 頁）。
二、抗告意旨略以：本院96年度執字第69804 號強制執行事件，
    定於98年5 月27日實行分配，抗告人於98年5 月22日以高縣
    稅法字第0980025004號函聲明異議，該函於同年5 月26日到
    達本院，抗告人聲明異議並無遲誤法定期間，因異議未終結
    ，抗告人提起本件分配表異議之訴，程序自屬合法。
三、經查：本院96年度執字第69804 號強制執行事件，定於98年
    5 月27日實行分配，抗告人於98年5 月22日以高縣稅法字第
    0980025004號函聲明異議，該函於同年5 月26日送達本院，
    業經原審調取上開強制執行卷宗核閱無誤。抗告人聲明異議
    之書狀於分配期日前1 日到達本院，依前述說明，自合於強
    制執行法第39條第1 項之規定。嗣本院98年6 月2 日雄院高
    96執齊字第69804 號函通知抗告人分配表並無誤算或不當，
    如抗告人仍堅持異議之理由，請依強制執行法第41條規定，
    提起分配表異議之訴。抗告人於98年6 月12日提起分配異議
    之訴，自無起訴未備其他要件之情形。原審以抗告人至遲應
    於98年5 月25日聲明異議，抗告人遲誤聲明異議之法定期間
    ，提起本件債務人異議之訴，並不合法為由，裁定駁回抗告
    人之訴，尚有未恰。抗告意旨請求廢棄原裁定，為有理由，
    爰將原裁定廢棄，由原審法院另為適法之處理。
四、據上論結，本件抗告為有理由，依民事訴訟法第492 條，裁
    定如主文。
中    華    民    國    99    年    4     月    12    日
                  民事第三庭    審判長法  官  朱玲瑤
                                      法  官  李嘉益
                                      法  官  陳宛榆
以上正本係照原本作成。
本件不得再抗告。
中    華    民    國    99    年    4     月    12    日
                                      書記官  周耿瑩

司法院資訊處製作；財團法人民間司法改革基金會備份。
